fr: Type de pompe incluse: Pompe électrique intégrée; Pompe électrique externe; Pompe à pied manuelle; Pompe à main manuelle; Sans pompe; Autre
lt-LT: Įtraukto siurblio tipas: Įmontuotas elektrinis siurblys; Išorinis elektrinis siurblys; Kojinis siurblys; Rankinis siurblys; Be siurblio; Kita
pt-BR: Bomba incluída tipo: Bomba elétrica embutida; Bomba elétrica externa; Bomba manual de pé; Bomba manual de mão; Sem bomba; Outro
ru: Тип насоса в комплекте: Встроенный электрический насос; Внешний электрический насос; Ножной насос; Ручной насос; Без насоса; Другое
de: Typ der enthaltenen Pumpe: Integrierte elektrische Pumpe; Externe elektrische Pumpe; Manuelle Fußpumpe; Manuelle Handpumpe; Ohne Pumpe; Sonstige
nb: Inkludert pumpetype: Innebygd elektrisk pumpe; Ekstern elektrisk pumpe; Manuell fotpumpe; Manuell håndpumpe; Ingen pumpe; Annet
es: Tipo de bomba incluida: Bomba eléctrica incorporada; Bomba eléctrica externa; Bomba de pedal manual; Bomba de mano manual; Sin bomba; Otro
en: Included pump type: Built-in electric pump; External electric pump; Manual foot pump; Manual hand pump; No pump; Other
sl-SI: Vrsta vključene tlačilke: Vgrajena električna tlačilka; Zunanja električna tlačilka; Nožna tlačilka; Ročna tlačilka; Brez tlačilke; Drugo
da: Type af medfølgende pumpe: Indbygget elektrisk pumpe; Ekstern elektrisk pumpe; Manuel fodpumpe; Manuel håndpumpe; Ingen pumpe; Andet
cs: Typ zahrnutého čerpadla: Zabudovaná elektrická pumpa; Externí elektrická pumpa; Manuální nožní pumpa; Manuální ruční pumpa; Bez pumpy; Jiné
pl: Typ dołączonej pompki: Wbudowana pompka elektryczna; Zewnętrzna pompka elektryczna; Ręczna pompka nożna; Ręczna pompka ręczna; Brak pompki; Inne
ko: 포함된 펌프 유형: 내장형 전동 펌프; 외장형 전동 펌프; 수동 발 펌프; 수동 핸드 펌프; 펌프 없음; 기타
hu: Mellékelt szivattyú típusa: Beépített elektromos pumpa; Külső elektromos pumpa; Lábpumpa; Kézi pumpa; Nincs pumpa; Egyéb
it: Tipo di pompa incluso: Pompa elettrica integrata; Pompa elettrica esterna; Pompa a pedale manuale; Pompa a mano; Nessuna pompa; Altro
zh-CN: 配套泵类型: 内置电动泵; 外置电动泵; 脚踏泵; 手动打气筒; 无泵; 其他
sv: Inkluderad pumptyp: Inbyggd elektrisk pump; Extern elektrisk pump; Manuell fotpump; Manuell handpump; Ingen pump; Övrigt
bg-BG: Включен тип помпа: Вградена електрическа помпа; Външна електрическа помпа; Крачна помпа; Ръчна помпа; Без помпа; Други
zh-TW: 隨附幫浦類型: 內建電動打氣筒; 外接電動打氣筒; 手動腳踏打氣筒; 手動手壓打氣筒; 無打氣筒; 其他
nl: Meegeleverd pomp type: Ingebouwde elektrische pomp; Externe elektrische pomp; Handmatige voetpomp; Handpomp; Geen pomp; Overige
fi: Mukana toimitetun pumpun tyyppi: Sisäänrakennettu sähköpumppu; Ulkoinen sähköpumppu; Manuaalinen jalkapumppu; Manuaalinen käsipumppu; Ei pumppua; Muu
sk-SK: Typ obsiahnutého čerpadla: Vstavaná elektrická pumpa; Externá elektrická pumpa; Manuálna nožná pumpa; Manuálna ručná pumpa; Bez pumpy; Iné
tr: Dahil edilen pompa tipi: Dahili elektrikli pompa; Harici elektrikli pompa; Manuel ayak pompası; Manuel el pompası; Pompa yok; Diğer
pt-PT: Tipo de bomba incluído: Bomba elétrica incorporada; Bomba elétrica externa; Bomba manual de pé; Bomba manual de mão; Sem bomba; Outro
vi: Loại bơm đi kèm: Bơm điện tích hợp; Bơm điện gắn ngoài; Bơm chân thủ công; Bơm tay thủ công; Không có bơm; Khác
th: ประเภทปั๊มที่รวมมาในชุด: ปั๊มไฟฟ้าในตัว; ปั๊มไฟฟ้าภายนอก; ปั๊มเท้าแบบแมนนวล; ปั๊มมือแบบแมนนวล; ไม่มีปั๊ม; อื่นๆ
ro-RO: Tipul de pompă inclus: Pompă electrică încorporată; Pompă electrică externă; Pompă manuală de picior; Pompă manuală de mână; Fără pompă; Altele
el: Περιλαμβάνεται τύπος αντλίας: Ενσωματωμένη ηλεκτρική αντλία; Εξωτερική ηλεκτρική αντλία; Χειροκίνητη αντλία ποδιού; Χειροκίνητη αντλία χειρός; Χωρίς αντλία; Άλλο
hr-HR: Uključena vrsta crpke: Ugrađena električna pumpa; Vanjska električna pumpa; Ručna nožna pumpa; Ručna pumpa; Bez pumpe; Ostalo
ja: 付属のポンプタイプ: 内蔵電動ポンプ; 外付け電動ポンプ; 手動フットポンプ; 手動ハンドポンプ; ポンプなし; その他